MONTASSAR SAHLI

Technicien supérieur en climatisation

CONTACT

+216 20 411 961

✓ Sahli.monta91@gmail.com

10 Rue Ali Ben Khalifa, Manzah 9 Permis B, Véhiculé

PROFILE

Technicien supérieur frigoriste expérimenté, spécialisé dans la conception, l'installation, la maintenance, et la réparation de systèmes de réfrigération, de climatisation, et de ventilation. Doté d'une solide expertise technique, ce professionnel assure le bon fonctionnement des installations thermiques dans des environnements variés tels que des bâtiments résidentiels, commerciaux, ou industriels. Capable de travailler en autonomie ou en équipe, je garantit la conformité aux normes de sécurité et aux réglementations environnementales, tout en assurant une efficacité énergétique optimale des systèmes.

EDUCATION

CENTRE SECTORIEL DE FORMATION EN BÂTIMENT ET ANNEX

2014 - 2017

• Brevet de Technicien supérieur en Climatisation

LYCÉE, 20 MARS, BIZERTE

2012 - 2013

• Baccalauréat, Technique

COMPÉTENCES

Compétences techniques

- Conception et dimensionnement des systèmes
- Installation des équipements
- Maintenance préventive et corrective
- Régulation et automatisation
- Connaissance des fluides frigorigènes
- Sécurité et conformité
- Lecture de plans et de schémas

Compétences professionnelles

- Gestion de projet
- Communication et relation client
- Adaptabilité
- Travail en équipe et supervision
- Résolution de problèmes

LANGUAGES

- Anglais
- Français
- Arabe

EXPERIENCE

Chef de service

TUNIS, SEPTEMBRE 2020 - ACTUEL

Confort condition air et eau

- Monter et installer des systèmes de réfrigération, de climatisation, ou de pompe à chaleur dans divers environnements, tels que des bâtiments commerciaux, industriels, ou résidentiels.
- Planifier, organiser, coordonner, et effectuer l'entretien préventif des équipements pour assurer leur bon fonctionnement, prolonger leur durée de vie, et évaluer les activités de maintenance.
- Diagnostiquer les pannes et réaliser des réparations sur les systèmes défectueux aussi accompagne les fournisseurs de service et supervise les travaux d'entretien et de réparations.
- Familiarité avec les réglementations en matière de sécurité, d'environnement, et de gestion des fluides frigorigènes et des stocks de pièces détachées et des outils de travail.
- Lecture des plans et schémas éclectiques.
- Capacité à travailler dans des environnements variés, parfois contraignants (températures extrêmes, espaces confinés).

Technicien supérieur frigoristeCondair plus

Tunis, Mars 2018 - Février 2020

- Installer, exploiter, entretenir et réparer des systèmes de réfrigération fixes et mobiles ainsi que les appareils de régulation connexes
- Installer, exploiter, entretenir et réparer des systèmes de chauffage, ventilation et conditionnement d'air et les appareils de régulation connexes
- Mesurer et couper des tuyaux et les raccorder en utilisant du matériel de soudage et de brasage
- Recharger les systèmes avec du frigorigène, contrôler et tester avec des régulateurs
- Diagnostiquer et cibler des problèmes opérationnels des équipements pour l'ensemble des clients.

Technicien plombier-chauffagiste SOFMED

Tunis, Septembre 2017 - Mars 2018

- 301 WILL
- Réparer et remplacer des pièces et des éléments d'installations complètes de chauffage thermodynamique.
- Assemblage, pose et raccordement de chaudières gaz et pose de robinetteries, sanitaires et canalisations
- Monter des systèmes de ventilation et climatisation à usage domestique
- Pose de sertissage de tube multicouche et d'appareils sanitaires
- Raccordement électrique de pompes à chaleur

Stage de projet fin d'études

Tunis, Février 2017 - Juin 2017

Centre sectoriel de formation en bâtiment et annexes IBN SINA TUNIS

- Étude, conception, analyse et réalisation des systèmes de climatisation centrale et de plomberie pour un bâtiment résidentiel.
- La sélection des équipements appropriés, la planification des réseaux de distribution d'eau et d'air et l'installation et la mise en service des installations